# 请教陈老师，请教关于员工激励计划(奖金形式)的会计处理。

提问人：cmzjoy 时间：2010-11-16 19:41:38
陈老师，你好！
现公司有意推行一项中期的员工激励计划。该计划针对指定的管理人员，从 2011 年 1 月开始实施。
1. 如果在 2012 年全年公司的销售达到某一既定目标。则在 2012 年给予该等员工固定金额的奖金（非与销售挂钩），视为是在2011 年 1 月至 2012 年 12 月员工贡献的奖励。
2. 如果达不到这一个目标，则不能获得该笔奖金。
请问陈老师，像这种情况应该怎么处理? 谢谢！！！
也欢迎其他朋友一起讨论。谢谢！

回答人：chenyiwei
因为你提供的条款比较简单，所以比较难以确定确切的帐务处理。但不属于股份支付是确定的。 如果需满足的条件只是 2012 年的销售额要达到一定水平，对 2011 年度的销售额没有限制的，可以认为 2011 年度的经营、服务情况与 2012 年能否获得奖金没有关联，这部分奖金就是针对 2012 年业绩的奖金，只是这个方案提前在 2011 年制定出来了。此时， 2011 年应当是不用作帐务处理的； 2012 年决算完成后根据销售指标的完成情况，如果完成目标的，则将该笔奖金计提出来计入 2012 年度的损益。